【裁判字號】    97,抗,546
【裁判日期】    970415
【裁判案由】    依職權裁定確定訴訟費用額
【裁判全文】
臺灣高等法院民事裁定                   97年度抗字第546號
抗  告  人  甲○○
上列抗告人因與相對人日盛國際商業銀行股份有限公司間依職權
裁定確定訴訟費用額事件，對於中華民國97年1月23日臺灣臺北
地方法院97年度他字第6號所為裁定提起抗告，本院裁定如下：
    主  文
抗告駁回。
抗告訴訟費用由抗告人負擔。
    理  由
一、本件抗告意旨略以：伊以相對人解雇不合法為由，提起確認
    兩造僱傭關係存在及命相對人給付僱傭關係存在期間之薪資
    訴訟（下稱本案訴訟）。惟伊於第一審訴訟期間業已變更請
    求相對人給付薪資為新台幣（下同）900萬元，而原法院卻
    核定本件訴訟標的價額為1140萬元，並裁定應徵收伊因訴訟
    救助而暫免繳納之訴訟費用計28萬800元，顯屬違誤，求予
    將原裁定廢棄云云。
二、按經准予訴訟救助者，於終局判決確定或訴訟不經裁判而終
    結後，第一審受訴法院應依職權以裁定確定訴訟費用額，向
    應負擔訴訟費用之當事人徵收之，民事訴訟法第114條前段
    定有明文。又，請求確認僱傭關係存在，並命給付僱傭關係
    存在期間之應付薪資及法定遲延利息，其訴訟標的雖有確認
    僱傭關係存在及薪資給付請求權二者，惟自經濟上觀之，其
    訴訟目的一致，不超出終局標的範圍，訴訟標的之價額，應
    依民事訴訟法第77條之2第1項規定，以其中價額最高者定之
    （最高法院95年度台抗字第377號裁定意旨參照）。經查：
    (一)、抗告人以相對人解雇不合法為由，提起本案訴訟請求確
        認兩造僱傭關係存在，及命相對人給付僱傭關係存在期
        間之薪資計900萬元與遲延利息，並自相對人同意其自
        民國（下同）95年4月1日至復職日止，按月給付薪資15
        萬元，惟經第一、二審法院均判決其敗訴而告確定等情
        ，有卷附原法院95年度重訴字第21號民事判決、本院96
        年度重勞上字第11號民事判決可憑（見原法院卷第3至
        11頁）。足見其本案訴訟之訴訟標的，既有確認僱傭關
        係存在、薪資給付請求權二者，則依上說明，應以其中
        訴訟標的價額最高者定之。
    (二)、本件抗告人本案訴訟請求薪資給付部分，其訴訟標的價
        額為900萬元；另確認兩造僱傭關係存在部分，因僱傭
        存續期間係屬未確定，推定存續期間時，原則上算至勞
        工滿60歲時止（民事訴訟法第77條之10、司法院84 年6
        月第23期司法業務研究、最高法院89年度台抗字第535
        號裁定意旨參照）。準此，依抗告人（36年8月1日生）
        主張相對人未付薪資之日（即90年4月1日）起，計算至
        其60歲退休時止，計6年又4月，以其每月薪資15 萬元
        計算，其訴訟標的價額應為1140萬元（計算式：150000
        ×〈6×12＋4〉＝00000000）。是本案訴訟之訴訟標的
        價額，應核定以確認僱傭關係存在之價額即1140 萬元
        為當。
    (三)、從而，原法院以本案訴訟標的價額核定為1140萬元，並
        裁定應徵收抗告人因訴訟救助所暫免繳納之訴訟費用計
        28萬800元（第1、2審依序為11萬2320元、16萬8480元
        ），於法並無違誤。抗告意旨仍執前詞指摘原裁定不當
        ，聲明廢棄，為無理由。
三、據上論結，本件抗告為無理由，爰裁定如主文。
中    華    民    國    97    年    4    月    15    日
                    民事第十三庭
                        審判長法  官  黃嘉烈
                              法  官  吳燁山
                              法  官  楊絮雲
正本係照原本作成。
本裁定除以適用法規顯有錯誤為理由，並經本院許可外，不得再
抗告。如提起再抗告，應於收受後10日內委任律師為訴訟代理人
向本院提出再抗告狀。並繳納再抗告費新台幣１千元。
中    華    民    國    97    年    4     月    15    日
                              書記官  鄭淑昀


司法院資訊處製作；財團法人民間司法改革基金會備份。
